【裁判字號】    98,交抗,1696
【裁判日期】    980714
【裁判案由】    違反道路交通管理處罰條例
【裁判全文】
臺灣高等法院交通事件裁定            98年度交抗字第1696號
抗  告  人
即受處分人  甲○○
上列抗告人因違反道路交通管理處罰條例案件，不服臺灣板橋地
方法院，中華民國98年6月12日所為裁定（98年度交聲字第1130
號），提起抗告，本院裁定如下：
    主  文
抗告駁回。
    理  由
一、按受處分人不服道路交通管理處罰條例第8條所定主管機關
    所為之處罰者，得於接到裁決書之翌日起20日內，向管轄地
    方法院聲明異議，道路交通管理處罰條例第87條第1項定有
    明文；又交通法庭認聲明異議不合法律上之程式，且無從補
    正者，應以裁定駁回之，道路交通案件處理辦法第18條亦定
    有明文。故受處分人自應於上開規定之期間內向法院聲明異
    議，倘受處分人逾期異議，即於法不合，法院自應裁定駁回
    。另依道路交通管理處罰條例第87條規定向管轄法院聲明異
    議之期間，自裁決送達之翌日起算，並得依法扣除在途期間
    ，道路交通案件處理辦法第12條亦定有明文。而當事人非居
    住於處罰機關所在之鄉、鎮、市（包括縣轄市、省轄市及院
    轄市），但居住於受理聲明異議案件法院之管轄區域者，依
    法院訴訟當事人在途期間標準第2條第1款中之「地方法院在
    途期間」欄所載日數，扣除在途期間，法院訴訟當事人在途
    期間標準第4條第1款第2目亦規定甚明。
二、經查：本件抗告人即受處分人李育民於民國96年8月10日23
    時4分許，違反道路交通管理處罰條例第35條第1項第1款之
    規定，經臺北市政府警察局中山分局員警當場攔停掣單舉發
    ，嗣於98年3月5日臺北市交通事件裁決所以北市裁催字第裁
    22-AEV837299號違反道路交通管理事件裁決書據以裁決，裁
    處抗告人罰鍰新臺幣（下同）49,500元（已於96年12月3日
    繳納罰鍰5,000元），並吊扣駕駛執照12個月（96年12月3日
    起至97年12月2日止），復以郵寄之方式向抗告人戶籍地即
    臺北縣新莊市○○路72號2樓寄發，於98年3月10日因未獲會
    晤抗告人本人，而由抗告人之同居人收受，發生送達效力，
    此有上揭違反道路交通管理事件裁決書及臺北市交通事件裁
    決所送達證書在卷可稽。是抗告人如對原處分機關是項裁決
    不服而欲提起異議者，依首開說明，以法定聲明異議期間20
    日加計在途期間2日後，計至98年4月1日止，其異議期間即
    已屆滿。然抗告人遲至98年5月1日始具狀向原處分機關聲明
    異議，有原處分機關收狀登記章可稽，則抗告人顯已逾越法
    定聲明異議之不變期間，其聲明異議不合法律上之程式，且
    無從補正。原審法院審核上情，將抗告人之異議駁回，並無
    不合，抗告人抗告意旨雖指摘本件裁決書違反行政罰法第26
    條一事不二罰云云，惟依「先程序後實體」之法理，本件異
    議程序既不合法，即無由審酌實體事項，其抗告為無理由，
    自應予以駁回。
三、據上論斷，應依道路交通案件處理辦法第26條，刑事訴訟法
    第412條，裁定如主文。
中    華    民    國    98    年    7     月    14    日
                  刑事第二十二庭審判長法  官  何菁莪
                                      法  官  洪于智
                                      法  官  江振義
以上正本證明與原本無異。
不得再抗告。
                                      書記官  陳韋杉
中    華    民    國    98    年    7     月    14    日


司法院資訊處製作；財團法人民間司法改革基金會備份。
